【裁判字號】    89,易,604
【裁判日期】    890818
【裁判案由】    竊盜
【裁判全文】
臺灣彰化地方法院刑事判決                          八十九年度易字第六○四號
    公訴人  臺灣彰化地方法院檢察署檢察官
    被  告  甲○○
右列被告因竊盜案件，經檢察官提起公訴（八十九年度偵字第一九九九號），本院判
決如左：
    主  文
甲○○竊盜，處罰金伍仟元，如易服勞役，以參佰元折算壹日。
    事  實
一、甲○○曾因犯竊盜罪，經本院判決拘役三十日，緩刑二年，於民國八十八年十月
    二十二日確定，現尚在緩刑期間，仍不知悔改，復於八十九年三月七日下午四時
    三十分許，侵入彰化縣二林鎮○○路○段四百四十二號乙○○住宅二樓房間內（
    侵入住宅部分未據告訴），見屋內有乙○○所有之硬幣新臺幣一千四百三十一元
    ，竟萌為自己不法所有之意圖，徒手竊取之，得手後將前揭硬幣置放於上衣外套
    口袋內，欲離開之際，經乙○○發現報警前來查獲，並起出前揭硬幣。
二、案經彰化縣警察局和美分局報告臺灣彰化地方法院檢察署檢察官偵查起訴。
    理  由
一、右揭犯罪事實，業據被告迭於警訊、偵查時及本院審理中坦承不諱，核與被害人
    乙○○於警訊中指述之失竊情節相符，且有贓物認領保管單一紙及相片一幀在卷
    可證，顯見被告之前開自白與事實相符，堪以採信。雖被告於警訊及檢察官偵訊
    中辯稱患有中度慢性精神病云云，惟按所謂心神喪失或精神耗弱人之行為，係指
    其行為時在心神喪失或精神耗弱狀態中者而言，其有間發的精神病態者，即應以
    其行為是否出於心神喪失或耗弱狀態存在中，為不罰或得減之標準，不能由其犯
    罪後罹於精神病態，而與心神喪失或精神耗弱人之行為同論，此有最高法院二十
    二年上字第二三七號、二十九年上字第八六六號等判例可資參照。經查：本案被
    告於侵入被害人住宅時，既能辨識硬幣為有價值之財物，而趁四下無人之際徒手
    竊取之，且得手後復有藏匿於衣袋以掩護盜贓之舉止，於甫遭逮捕後警訊中復能
    自白其犯罪情節無礙在卷可稽，顯見其行為當時應無陷於心神喪失或精神耗弱狀
    態之情形。揆諸前揭判例要旨，被告竊盜犯行自與精神病無關，不能以夙有精神
    病或犯後罹患精神病，而與心神喪失或精神耗弱人之行為同論，況被告亦未提出
    罹患精神病之證據以供本院審酌，本院認亦無將之送交鑑定機關實施鑑定之必要
    ，是被告所辯，乃卸責之詞，不足採信。本件事證明確，被告之犯行應堪認定。
二、核被告所為，係犯刑法第三百二十條第一項之竊盜罪。查被告曾因犯竊盜罪，經
    本院於民國八十八年十月二十二日判決拘役三十日，緩刑二年確定，現尚在緩刑
    期間，有臺灣高等法院被告全國前案紀錄表在卷可按，爰審酌被告素行非佳，不
    知悔改向善，竟再竊取他人財物，危害國民財產法益，惟所竊財物價值輕微，情
    節尚非重大等一切情狀，量處如主文所示之刑，並諭知易服勞役之折算標準。
據上論斷，應依刑事訴訟法第二百九十九條第一項前段、刑法第三百二十條第一項、
罰金罰鍰提高標準條例第一條前段、第二條前段，判決如主文。
本案經檢察官王怡仁到庭執行職務。
中      華      民      國      八十九      年      八      月    十八  日
                                      臺灣彰化地方法院刑事第二庭
                                          法      官  洪  志  賢
右正本證明與原本無異。
如不服本判決，應於判決送達後十日內向本院提出上訴狀( 須附繕本 )。
告訴人或被害人對於判決如有不服具備理由請求檢察官上訴者，其上訴期間之計算係
以檢察官收受判決正本之日期為準。
                                          法院書記官  洪  年  慶
中      華      民      國      八十九      年      八      月  二十二  日
附錄本案論罪科刑法條全文
刑法第三百二十條第一項
意圖為自己或第三人不法之所有，而竊取他人之動產者，為竊盜罪，處五年以下有期
徒刑、拘役或五百元以下罰金。


司法院資訊處製作；財團法人民間司法改革基金會備份。
